【裁判字號】    88,上訴,2713
【裁判日期】    890119
【裁判案由】    毒品危害防制條例
【裁判全文】
臺灣高等法院臺中分院刑事判決          民國八十八年度上訴字第二七一三號
    上  訴  人
    即  被  告  乙○○
右上訴人，因毒品危害防制條例案件，不服台灣彰化地方法院，八十八年度訴字第二
五○號，中華民國八十八年九月三十日第一審判決（起訴案號：台灣彰化地方法院檢
察署八十八年度偵緝字第二五號），提起上訴，本院判決如左：
    主      文
上訴駁回。
    事實及理由
一、本案經本院審理結果，認第一審判決認事用法及量刑均無不當，應予維持，並引
    用第一審判決書記載之事實、證據及理由（如附件）。
二、上訴人即被告乙○○在本院未提出其他有利之辯解及證據，要只辯稱其已悔改而
    恣意指摘原判決量刑過重，其上訴無理由，應予駁回。
三、據上論斷，應依刑事訴訟法第三百七十三條、第三百六十八條，判決如主文。
本案經檢察官甲○○到庭執行職務。
中      華      民      國    八十九     年      一       月    十九    日
                                  臺灣高等法院臺中分院刑事第五庭
                                        審判長法  官  吳  重  政
                                              法  官  李  寶  堂
                                              法  官  朱      樑
右正本證明與原本無異。
施用第一級毒品部分得上訴。
其他部分不得上訴。
如不服本判決應於收受送達後十日內向本院提出上訴書狀，其未述上訴之理由者並
得於提起上訴後十日內向本院補提理由書（均須按他造當事人之人數附繕本）。
                                              書記官  沈      蘊
中      華      民      國    八十九     年      一       月    二十    日
                                                                        Ｑ
臺灣彰化地方法院刑事判決                          八十八年度訴字第二五號
    公  訴  人  臺灣彰化地方法院檢察署檢察官
    被      告  乙○○  男四十二歲（民國○○○年○月○日生）
                        住彰化縣埔鹽鄉○○路○段十六號
                        身分證統一編號：Ｎ0000000號
右列被告因違反毒品危害防制條例案件經檢察官提起公訴（八十八年度偵緝字第二五
號），本院判決如左：
        主  文
乙○○連續施用第一級毒品，處有期徒刑柒月；又連續施用第二級毒品，處有期徒刑
參月；應執行有期徒刑玖月。
        事  實
一、乙○○前因施用毒品案件，經本院先後以八十七年度毒聲字第六五六號裁定及八
    十七年度毒聲字第八八六號，分別送觀察、勒戒後，均認無繼續施用毒品之傾向
    ，由臺灣彰化地方法院檢查署檢察官分別於八十七年八月十七日以八十七年度偵
    字第六六八０號及於八十七年九月八日以八十七年度偵字第七四八八號分別為不
    起訴處分確定。詎被告乙○○竟基於概括之犯意，自八十七年十月八日起，至同
    年十二月十五日止，在其彰化縣埔鹽鄉○○路○段十六號之住處，連續施用第一
    級毒品海洛因（以沾香煙之方式）及第二級毒品安非他命多次，分別為警分別於
    同年十月八日及同年十二月十二日，分別彰化縣溪湖鎮大埔遊藝場及彰化縣埔鹽
    鄉○○路○段五十六號等處查獲。扣得施用毒品器具注射針筒一支。
二、案經彰化縣警察局二林及溪湖分局移送臺灣彰化地方法院檢察署檢察官偵查起訴
    。
       理  由
一、右開事實，業經被告乙○○自白不諱，且其尿液經送驗均有安非他命及嗎啡陽性
    反應，復有彰化縣衛生局煙毒尿液檢驗成績書在卷足憑。又被告前因施用毒品案
    件，先後經送觀察、勒戒後，均認無繼續施用毒品之傾向，並先後經臺灣彰化地
    方法院檢察署檢察官分別為不起訴處分確定，有上開不起訴處分書二份在卷足憑
    ，其三犯施用毒品之罪行堪予認定。
二、核被告乙○○所為，係犯毒品危害防制條例第十條第一項、第二項之罪，其持有
    毒品之低度行為為施用毒品之高度行為所吸收，不另論罪。被告先後數次施用毒
    品行為時間密接、犯罪構成要件各自相同，顯係各基於概括犯意為之，應分別依
    連續犯規定論以一罪並加重其刑，被告所犯二罪間，犯意各別，罪名有異，應予
    以分論併罰。爰審酌被告犯罪之動機、期間、所生之危害、犯後態度良好等一切
    情狀，量處如主文所示之刑，並定其應執行刑。扣案之注射針筒一支並非被告所
    有之物，且被告係以沾香煙之方式施用第一級毒品海洛因，並未以針筒注射施用
    海洛因，爰不予宣告沒收。
據上論斷，應依刑事訴訟法第二百九十九條第一項前段，毒品危害防制條例第十條第
第一項、第二項，刑法第十一條前段、第五十六條、第五十一條第五款，判決如主文
。
本案經檢察官吳憲明到庭執行職務
中    華    民    國 八十八      年      九      月      三十        日
                                臺灣彰化地方法院刑事第一庭
                                    法      官  施  坤  樹
右正本證明與原本無異。
如不服本判決，應於判決送達後十日內向本院提出上訴狀（須附繕本）。
                                    法院書記官  楊  美  芳
中    華    民    國    八十八      年      十      月      二十七      日
毒品危害防制條例第十條：
施用第一級毒品者，處六月以上五年以下有期徒刑。
施用第二級毒品者，處三年以下有期徒刑。


司法院資訊處製作；財團法人民間司法改革基金會備份。
